【裁判字號】    98,交簡上,96
【裁判日期】    980527
【裁判案由】    業務過失傷害等
【裁判全文】
臺灣高雄地方法院刑事判決            98年度交簡上字第96號
上  訴  人  臺灣高雄地方法院檢察署檢察官
上  訴  人
即  被  告  丙○○
被      告  丁○○
上列上訴人因被告業務過失傷害等案件，不服本院高雄簡易庭於
民國98年3 月24日以97年度審交簡字第899 號所為之第一審刑事
簡易判決（檢察官聲請簡易判決處刑案號：97年度調偵字第311
號），提起上訴，本院管轄之第二審合議庭判決如下：
    主  文
上訴均駁回。
丁○○緩刑貳年。
    事  實
一、丙○○以駕駛營業小客車為業，係從事業務之人。於民國（
    下同）96年5 月21日凌晨1 時45分許，駕駛車號Z8-955號營
    業小客車附載甲○○，沿高雄市苓雅區○○○路西往東方向
    行駛，行經135 巷口正欲迴轉時，適有丁○○駕駛車號ZQ-3
    087 號自小客車，亦沿高雄市苓雅區○○○路西往東方向行
    駛。丙○○本應注意汽車迴車前，應暫停並顯示左轉燈光或
    手勢，看清無來往車輛，並注意行人通過，始得迴轉；丁○○亦應注意酒後不得駕駛車輛，行經無號誌路口應減速慢行
    ，且行駛時，應注意車前狀況，並隨時採取必要之安全措施
    。而依當時天候晴、市區○○道路路面乾燥、無缺陷、無障
    礙物、視距良好之情形，並無不能注意之情況，2 人竟均疏
    未注意及此，丙○○駕駛上開車輛貿然迴轉，丁○○則酒後
    駕車（丁○○所涉公共危險罪嫌，經本院以96年度交簡字第
    3225號判決判處有期徒刑4 月確定），致丁○○所駕駛上開
    車輛之左前車頭撞擊丙○○所駕駛上開車輛之左側車身，甲○○因而受有左側腦部額葉挫傷出血、右側額骨暨眼眶頂部
    骨折、右側額部7 公分撕裂傷、右鼻翼側2 公分撕裂傷、雙
    側肘部瘀傷及右眼眼瞼挫傷等傷害。俟警方獲報到場處理，
    丙○○、丁○○均當場向警員表示為上開車輛之駕駛人，於
    有偵查權限之公務員未發覺犯罪嫌疑人前即自首而接受裁判
    。
二、案經甲○○訴由高雄市政府警察局苓雅分局報告臺灣高雄地
    方法院檢察署檢察官聲請簡易判決處刑。
    理  由
壹、程序部分：
    按被告以外之人於審判外之陳述，雖不符前4 條（即刑事訴
    訟法第159 條之1 至之4） 之規定，而經當事人於審判程序
    同意作為證據，法院審酌該言詞陳述或書面陳述作成時之情
    況，認為適當者，亦得為證據。當事人、代理人或辯護人於
    法院調查證據時，知有第159 條第1 項不得為證據之情形，
    而未於言詞辯論終結前聲明異議者，視為有前項之同意，刑
    事訴訟法第159 條之5 定有明文。經查，檢察官、被告丙○○、丁○○於本院言詞辯論終結前，就本判決所引用下列各
    項屬於審判外陳述之證據，知有第159 條第1 項不得為證據
    之情形，均未聲明異議，且本院審酌該證據作成情況均無不
    適當之情形，是依上開規定，認得作為本案證據。
貳、實體部分：
一、上揭事實，業據被告丙○○、丁○○於本院審理時坦承不諱
    ，核與證人即告訴人甲○○指訴之情節相符（見警卷第14至
    16頁）；復有道路交通事故調查報告表(一)、(二)、交通事故現
    場圖各1 份、談話紀錄表2 份、酒後駕車案件測試觀察紀錄
    表、高雄市802 醫院抽檢肇事駕駛人血中酒精濃度結果報告
    表、高雄市政府警察局苓雅分局福德二路派出所查獲駕駛人
    測得酒精濃度檢定表、舉發違反道路交通管理事件通知單、
    長庚紀念醫院診斷證明書、和解書各1 紙、國軍高雄總醫院
    附設民眾診療服務處診斷證明書2 紙、車籍查詢作業系統查
    詢認可資料2 紙、照片14張等件附卷可稽（見警卷第20至22
    頁、24至51頁、偵一卷第16頁），足徵被告2 人之自白與事
    實相符，堪信為真實。
二、按汽車迴車時，應依下列規定：五、汽車迴車前，應暫停並
    顯示左轉燈光或手勢，看清無來往車輛，並注意行人通過，
    始得迴轉；汽車行駛時，駕駛人應注意車前狀況及兩車併行
    之間隔，並隨時採取必要之安全措施；行經設有彎道、坡路
    、狹路、狹橋、隧道、學校、醫院標誌之路段、道路施工路
    段、泥濘或積水道路、無號誌之交岔路口及其他人車擁擠處
    所，或因雨霧致視線不清或道路發生臨時障礙，均應減速慢
    行，作隨時停車之準備，道路交通安全規則第106 條第5 款
    、94條第3 項、第93條第1 項第2 款分別定有明文。本件被
    告丙○○、丁○○分別駕駛上開車輛行經上開地點，依卷附
    道路交通事故調查報告表之記載及現場照片觀之，當時天候
    晴、市區○○道路路面乾燥、無缺陷、無障礙物、視距良好
    之情形，並無不能注意之情況，被告丙○○竟未看清無來往
    車輛，即貿然迴轉；被告丁○○竟酒後駕車，疏未注意車前
    狀況，且行經無號誌之交岔路口時，並未減速慢行，作隨時
    停車之準備，致其等駕駛之上開車輛發生擦撞，告訴人因而
    受有如事實欄所載之傷害，被告2 人之行為自有過失，亦有
    高雄市政府交通局車輛行車事故鑑定委員會97年1 月18日高
    市車鑑字第0970000236號函及附件之鑑定意見書1 份存卷可
    證（見偵二卷第14、15頁）。又其等之過失駕駛行為與告訴
    人之傷害結果間，顯具有相當因果關係甚明。是被告丙○○
    、丁○○上開過失傷害之犯行，均堪以認定，應予依法論科
    。
三、核被告丁○○所為，係犯刑法第284 條第1 項前段之過失傷
    害罪；被告丙○○為職業小客車司機，為從事駕駛業務之人
    ，核其所為，則係犯刑法第284 條第2 項前段之業務過失傷
    害罪。被告丁○○為汽車駕駛人，因酒醉駕車過失致人受傷
    ，應依道路交通管理處罰條例第86條第1 項規定加重其刑；
    又被告2 人均於肇事後而警察機關尚未知悉犯罪事實及發覺
    犯罪人前，主動向到場處理之員警坦承肇事，並自願接受裁
    判等情，為被告2 人所自承，復有道路交通事故調查報告表
    (二)1 份、交通事故談話紀錄表2 份在卷可佐（見警卷第29至
    33頁）。是被告2 人均符合刑法第62條前段自首之規定，爰
    依法減輕其刑。被告丁○○部分，並依法先加後減之。
四、原審以被告丙○○、丁○○罪證明確，依道路交通管理處罰
    條例第86條第1 項、刑法第284 條第2 項前段、第1 項前段
    、第62條前段、第41條第1 項前段，刑法施行法第1 條之1
    等規定，並審酌被告丙○○以駕駛營業小客車為業，係從事
    業務之人，本應謹慎注意遵守交通規則，於汽車迴轉前，應
    暫停並顯示左轉燈光或手勢，看清無來往車輛，並注意行人
    通過，始得迴轉；至被告丁○○本應注意酒後不得駕駛車輛
    ，且行駛時，應注意車前狀況，並隨時採取必要之安全措施
    ，被告2 人均疏未注意及此，分別為貿然迴轉及酒後駕車，
    而不慎發生擦撞，致告訴人甲○○受有上開傷害，且迄今尚
    未與告訴人達成和解，賠償告訴人所受之損失，並斟酌被告
    2 人犯後均坦承不諱，尚有悔意，且未達成和解係因雙方對
    賠償金額意見歧異及告訴人所受之傷勢等一切情狀，均量處
    有期徒刑2 月，並諭知如易科罰金，以新臺幣1,000 元折算
    1 日之標準，經核認事用法均無違誤，量刑亦稱妥適。被告
    丙○○上訴，指摘原審量刑過重；檢察官則以原審量刑過輕
    為由，提起上訴，均無理由，應予駁回。
五、末查，被告丁○○前未曾因故意犯罪受有期徒刑以上刑之宣
    告等情，有臺灣高等法院被告前案紀錄表在卷可參，其因一
    時不慎，偶罹刑典，犯後並與被害人甲○○達成和解，有和
    解書1 紙及審判筆錄附卷可憑（見本院卷第40頁背面、47頁
    ），經此偵審程序及罪刑之宣告，應能知所警惕，信無再犯
    之虞，本院認所宣告之刑以暫不執行為適當，爰併予宣告緩
    刑2 年，以啟自新。
據上論斷，應依刑事訴訟法第455 條之1 第1 項、第3 項、第36
8 條，刑法第74條第1 項第1 款，判決如主文。
本案經檢察官乙○○到庭執行職務。
中    華    民    國    98    年    5     月    27    日
                  刑事第二庭   審判長法  官  林水城
                                     法  官  施盈志
                                     法  官  羅立德
以上正本證明與原本無異。
不得上訴。
中    華    民    國    98    年    5     月    27    日
                                     書記官  賴朱梅
附錄本案論罪科刑法條全文：
中華民國刑法第284 條
因過失傷害人者，處6 月以下有期徒刑、拘役或5 百元以下罰金
，致重傷者，處1 年以下有期徒刑、拘役或5百元以下罰金。
從事業務之人，因業務上之過失傷害人者，處1 年以下有期徒刑
、拘役或1 千元以下罰金，致重傷者，處3 年以下有期徒刑、拘
役或2 千元以下罰金。


司法院資訊處製作；財團法人民間司法改革基金會備份。
